臺灣板橋地方法院交通事件裁定　　　100年度交聲字第2921號
原處分機關　交通部公路總局臺北區監理所蘆洲監理站
異　議　人
即受處分人　李俊儒
上列受處分人因違反道路交通管理處罰條例案件，對於交通部公
路總局臺北區監理所蘆洲監理站中華民國100 年8 月17日所為之
裁決處分（北監蘆字第裁46-C00000000號），聲明異議，本院裁
定如下：
    主  文
異議駁回。
    理  由
一、原處分意旨略以：異議人即受處分人李俊儒於民國100 年6
    月27日17時28分許，駕駛其所有之車牌號碼CV5-762 號重型
    機車，行經新北市三重區○○○路、同安街口時，因有「逕
    行舉發不服警方指揮稽查而逃逸」之違規事實，為新北市政
    府警察局三重分局警備隊員警掣單逕行舉發，嗣經異議人申
    訴，原處分機關函查結果，認異議人確有前述之違規事由，
    爰依道路交通管理處罰條例第60條第1 項之規定，裁處罰鍰
    新臺幣（下同）3,000 元，並依同條例第63條第1 項第1 款
    （裁決書漏載第1 款）規定記違規點數1 點等語。
二、異議意旨略以：根據警方影片雖有2 聲哨聲，但哨聲只有在
    錄影附近大聲，事實上本人騎車時並無聽到哨聲，更沒有任
    何警員出來攔截伊，讓伊覺得為什麼要繳這張罰單，如果今
    天有任何一個警員出來攔伊，伊一定會停車絕不會逃逸的，
    畢竟3,000 元不是小錢，而且影片中也沒有看到警員攔伊的
    動作，讓伊很莫名其妙的收到這張罰單。為此不服，爰依法
    聲明異議，請求撤銷原處分云云。
三、按汽車駕駛人，駕駛汽車有違反道路交通管理處罰條例之行
    為，經交通勤務警察或依法令執行交通稽查任務人員制止時
    ，不聽制止或拒絕停車接受稽查而逃逸者，除按各該條規定
    處罰外，處3,000 元以上6,000 元以下罰鍰，並記違規點數
    1 點，同條例第60條第1 項、第63條第1 項第1 款分別定有
    明文。而對交通違規不服稽查取締之事實認定，須經攔停稽
    查而有下列情事之一者：一、拒絕查驗駕照、行照或其他足
    徵稽查之文件者；二、拒絕停靠路邊接受稽查者；三、以消
    極行為不服從稽查者；四、經以警報器、喊話器呼叫靠邊停
    車而不靠邊停車接受稽查取締或逃逸者，此有內政部警政署
    70年7 月13日警署交字第19418 號函可資參照。
四、經查：
  (一)異議人於100 年6 月27日17時26分許，駕駛其所有之車牌號
    碼CV5-762 號重型機車，行經新北市三重區○○○路、同安
    街口時，因先有闖紅燈之違規行為，再有「逕行舉發不服警
    方指揮稽查而逃逸」之違規行為（本件異議對象），為員警
    掣單逕行舉發等情，有新北市政府警察局100 年6 月27日新
    北市警交大字第C00000000 號舉發違反道路交通管理事件通
    知單通知聯影本1 紙在卷可稽。
  (二)異議人雖以前開情詞置辯，惟查，證人即本件舉發員警陳炳
    逢於本院調查時具結證稱：「（我當初）在三重區○○○路
    與同安東街，往臺北橋方向（設點）。（行經該路段的駕駛
    人）可以（發現我們的設置照相攝影設備在舉發違規情形）
    。（我當時）有（穿著制服）。我現在在（我庭呈之）照片
    上畫出我當時站的位置。（當天是執行）惡性違規的勤務，
    當天編組只有我一人。當天我站在路邊攔檢點，但是違規人
    騎車過來，我就到他路線前方攔停他，有吹警笛與拿指揮棒
    引導他路邊停靠，可是異議人到我身邊就沒有停下來，直接
    駛過去。再來我就回頭查記他的車號，立即登錄在我的隨身
    記事簿上，返隊後就查詢車籍、車型、車號皆符合，我就開
    單。攝影機是放在抽水站旁邊的矮牆上，連續攝影，我人是
    站在我在照片上所畫出的攔停點的位置。因為我站在鏡頭的
    後方，怕擋到鏡頭，所以不會站在鏡頭前。異議人的動線是
    與攝影機平行，所以我的影像部分因為攝影角度的問題，所
    以沒有辦法照到。我在錄影翻拍照片畫出我大約的攔停點。
    」等語（參本院100 年10月26日訊問筆錄），並有證人庭呈
    之交通違規地點現場圖1 紙、照片4 幀附卷可按。衡諸舉發
    警員與異議人素不相識，亦無怨隙，其執行公務舉發異議人
    違規，自無故意誣陷之理，且依其上述所在執行勤務之攔停
    位置係在異議人動線前方之馬路邊，異議人對於員警之攔停
    稽查，當無不知之理。再經本院勘驗新北市政府警察局三重
    分局提出之蒐證錄影光碟，勘驗結果：「(一)本光碟僅有1 段
    影片內容，檔名為「IMGP0435.AVI」，時間長度為13秒，相
    關擷取畫面詳見附件，合先敘明。(二)播放開始，錄影設備架
    設位置在道路邊之護欄外，畫面顯示高架橋橋墩下的道路，
    該道路與高架橋平行，且以橋墩分隔設有雙向車道，該道路
    路口設有交通號誌，但因錄影角度只能看到對向車道的交通
    號誌顯示為紅燈，無法看到來向車道的交通號誌顯示狀況，
    此時僅有1 名機車騎士駕駛機車行駛在來向車道上（詳見附
    件編號1 擷取照片）。播放時間0 分1 秒，來向車道之交通
    號誌顯示狀況看不到，僅看到對向車道的交通號誌為紅燈，
    但機車騎士未減速停止反而直接駕車通過該路口（詳見附件
    編號2 擷取照片），警員有鳴笛『嗶、嗶』共2 聲，惟機車
    騎士逕自離去該路口未作停留，整個過程僅約1 至2 秒鐘（
    詳見附件編號3 擷取照片）。至以下其他錄影內容，均與本
    案無涉，故省略不予記載。」（見本院100 年9 月16日勘驗
    筆錄）。由上開勘驗結果可知，違規當時只有異議人1 人駕
    駛機車行駛在道路上，且員警確有吹哨鳴笛2 聲，核與前揭
    警員所證相符，尚無不合常理或明顯矛盾之處；再參以異議
    人於申訴時自承有違規闖紅燈一事，有交通部公路總局臺北
    區監理所蘆洲監理站交通違規案件陳述書影本1 紙在卷可稽
    ，則衡諸常情，異議人應可明確知悉其本身有因違規闖紅燈
    行為而遭員警吹哨指揮攔停之情狀發生，自應停靠路邊接受
    稽查，然異議人未停車逕自駛離現場，其有拒絕接受稽查而
    逃逸之違規行為自明。是異議人上開所辯，殊無可採。
五、從而，原處分機關以異議人有「違反處罰條例之行為，拒絕
    停車接受稽查而逃逸」之違規事實，據以援引上開道路交通
    管理處罰條例之規定，分別裁處異議人罰鍰新臺幣3,000 元
    ，並記違規點數1 點，尚無不當。本件異議為無理由，應予
    駁回。
據上論斷，應依道路交通事件處理辦法第18條，裁定如主文。
中    華    民    國   100    年    11    月    8     日
                  刑事第九庭  法  官  王士珮
以上正本證明與原本無異。
如不服本裁定應於送達後5 日內向本院提出抗告狀。
                              書記官  金和國
中    華    民    國   100    年    11    月    8     日